Minutes et répertoires du notaire Ernest Marie Joseph LEGAY, 14 mai 1902 - 27 novembre 1935 (étude XXIII)
Archives nationales (France)
- Minutes d'Ernest Marie Joseph LEGAY, 15 mai 1902 - 26 novembre 1935; MC/ET/XXIII/1493 - MC/ET/XXIII/2005
  - Minutes. 1924, septembre, septembre 1924; MC/ET/XXIII/1766
    - Donation de Maxime Edmond Charpiot, dessinateur, à Georgette Calude, couturière, demeurant au 104 rue de Lepic., 26 septembre 1924; MC/ET/XXIII/1766
      Charpiot Maxime Edmond; Lepic (rue)
    - Donation de Georgette Calude, couturière, à Maxime Edmond Charpiot, son époux, demeurant au 104 rue de Lepic., 26 septembre 1924; MC/ET/XXIII/1766
  - Minutes. 1924, 1er octobre - 15 octobre, 1er octobre - 15 octobre 1924; MC/ET/XXIII/1767
    - Dépôt des statuts de la société anonyme "Anciens établissements Laflèche Frères - Manufacture française de tissus élastiques", ayant pour objet l'achat et la vente ainsi que la fabrication de tissus élastiques, tresses, lacets et toutes confections, notamment de bretelles, jarretelles et ceintures., 2 octobre 1924; MC/ET/XXIII/1767
      Actes à la suite jusqu'au 23 février 1925.
      acte de société; textile
    - Déclaration de souscription et de versement de la société anonyme "Compagnie française des huiles La Semeuse" ayant pour objet l'industrie, le commerce et le transport des huiles minérales, du pétrole et de leurs dérivés., 2 octobre 1924; MC/ET/XXIII/1767
      Actes à la suite jusqu'au 4 mars 1925.
    - Consentement à adoption par Rachel Micheline Ducombs, épouse de Maurice Alexandre Pierre Mosqueron, pour adopter la mineure Simone Lucienne Marie Richard., 4 octobre 1924; MC/ET/XXIII/1767
      adoption; Ducombs, Rachel Micheline; Mosqueron, Maurice Alexandre Pierre; Richard, Simone Lucienne Marie
  - Minutes. 1924, 16 octobre - 31 octobre, 16 octobre - 31 octobre 1924; MC/ET/XXIII/1768
    - Donation de Fernand Henri Bonnet, hôtelier, à Catherine Borthechitch, demeurant au 6 passage Goix., 21 octobre 1924; MC/ET/XXIII/1768
      Bonnet Fernand Henri; Goix (passage)
    - Donation de Catherine Borthechitch à Fernand Henri Bonnet, son époux, demeurant au 6 passage Goix., 21 octobre 1924; MC/ET/XXIII/1768
    - Donation de Ernest Henri Bloch, courtier en diamants, à Mathilde Dreyfus, demeurant au 40 rue de Maubeuge., 22 octobre 1924; MC/ET/XXIII/1768
      Bloch Ernest Henri; Maubeuge (rue de)
    - Donation de Mathilde Dreyfus à Ernest Henri Bloch, son époux, demeurant au 40 rue de Maubeuge., 22 octobre 1924; MC/ET/XXIII/1768
  - Minutes. 1924, 1er novembre - 15 novembre, 1er novembre - 15 novembre 1924; MC/ET/XXIII/1769
    - Donation de Louis Belair, marchand de vins, à Louise Bouchard, son épouse, demeurant au 49 rue Beaunier., 7 novembre 1924; MC/ET/XXIII/1769
      Belair Louis; Beaunier (rue)
    - Donation de Louise Bouchard à Louis Belair, son époux, demeurant au 49 rue Beaunier., 7 novembre 1924; MC/ET/XXIII/1769
    - Donation de Charles Joseph Broyard, retraité des Postes, à Marie Louise Alphonsine Braud, son épouse, demeurant au 17 cours de Vincennes., 14 novembre 1924; MC/ET/XXIII/1769
      Broyard Charles Joseph; Vincennes (cours de)
    - Donation de Marie Louise Alphonsine Braud à Charles Joseph Broyard, son époux, demeurant au 17 cours de Vincennes, 14 novembre 1924; MC/ET/XXIII/1769
  - Minutes. 1924, 16 novembre - 30 novembre, 16 novembre - 30 novembre 1924; MC/ET/XXIII/1770
  - Minutes. 1924, 1er décembre - 15 décembre, 1er décembre - 15 décembre 1924; MC/ET/XXIII/1771
  - Minutes. 1924, 16 décembre - 31 décembre, 16 décembre - 31 décembre 1924; MC/ET/XXIII/1772
    - Notoriété concernant Antoinette Cassou en vue de l'adoption de Romain Urbain Cassou, son neveu., 31 décembre 1924; MC/ET/XXIII/1772
      notoriété; adoption; Cassou, Antoinette; Cassou, Romain Urbain
  - Minutes. 1925, 1er janvier - 16 janvier, 1er janvier - 16 janvier 1925; MC/ET/XXIII/1773
    - Dépôt de pièces concernant l'adoption par Rachel Micheline Ducombs, épouse de Maurice Alexandre Pierre Mosqueron de la mineure Simone Lucienne Marie Richard., 10 janvier 1925; MC/ET/XXIII/1773
    - État liquidatif de la succession d'Hélène May Béatrice Reid, vicomtesse de Noüe, veuve de Joseph Valérien Louis Paul Étienne Guadalupe Achille de Noüe, vicomte de Noüe., 16 janvier 1925; MC/ET/XXIII/1773
      liquidation; Reid, Hélène May Béatrice; Noüe, Joseph Valérien Louis Paul Étienne Gaudalupe Achille de
  - Minutes. 1925, 17 janvier - 31 janvier, 17 janvier - 31 janvier 1925; MC/ET/XXIII/1774
  - Minutes. 1925, 1er février - 15 février, 1er février - 15 février 1925; MC/ET/XXIII/1775
  - Minutes. 1925, 16 février - 28 février, 16 février - 28 février 1925; MC/ET/XXIII/1776
  - Minutes. 1925, 1er mars - 15 mars, 1er mars - 15 mars 1925; MC/ET/XXIII/1777
  - Minutes. 1925, 16 mars - 31 mars, 16 mars - 31 mars 1925; MC/ET/XXIII/1778
  - Minutes. 1925, avril, avril 1925; MC/ET/XXIII/1779
  - Minutes. 1925, 1er mai - 15 mai, 1er mai - 15 mai 1925; MC/ET/XXIII/1780
    - Notoriété concernant Maurice Kayser en vue de l'adoption de Joaquin Basilio Silva-Diaz., 5 mai 1925; MC/ET/XXIII/1780
      notoriété; adoption; Kayser, Maurice; Silva Diaz, Joaquin Basilio
  - Minutes. 1925, 16 mai - 31 mai, 16 mai - 31 mai 1925; MC/ET/XXIII/1781
    - Partage de la succession de Juan Mariano de Goyeneche y Gamio, comte de Guaqui, marquis de Villafuerte., 29 mai 1925; MC/ET/XXIII/1781
      partage; Goyeneche y Gamio, Juan Mariano de
    - Contrat d'adoption concernant Maurice Kayser en vue de l'adoption de Joaquin Basilio Silva-Diaz., 30 mai 1925; MC/ET/XXIII/1781
      adoption; Kayser, Maurice; Silva Diaz, Joaquin Basilio; contrat
    - Déclaration de souscription et de versement de la société anonyme "John B. Stetson", ayant pour objet la représentation exclusive de la marque en France et en Europe continentale., 30 mai 1925; MC/ET/XXIII/1781
  - Minutes. 1925, 1er juin - 15 juin, 1er juin - 15 juin 1925; MC/ET/XXIII/1782
    - Déclaration de souscription et de versement de la société anonyme "Laboratoire des produits exotiques" ayant pour objet, l'étude et la recherche des plantes médicinales poussant dans les colonies françaises et étrangères, la préparation de ces plantes et l'utilisation de tous produits pouvant en être tirés., 3 juin 1925; MC/ET/XXIII/1782
      Actes à la suite jusqu'au 10 avril 1930.
      acte de société; plante médicinale
  - Minutes. 1925, 16 juin - 30 juin, 16 juin - 30 juin 1925; MC/ET/XXIII/1783
    - Dépôt des copies d'assemblées générales de la société du Figaro., 18 juin 1925; MC/ET/XXIII/1783
      Acte sgnalé par le personnel du Minutier central des notaires de Paris.
      presse écrite; dépôt de pièces
  - Minutes. 1925, 1er juillet - 15 juillet, 1er juillet - 15 juillet 1925; MC/ET/XXIII/1784
  - Minutes. 1925, 16 juillet - 31 juillet, 16 juillet - 31 juillet 1925; MC/ET/XXIII/1785
  - Minutes. 1925, 1er août - 15 août, 1er août - 15 août 1925; MC/ET/XXIII/1786
  - Minutes. 1925, 16 août - 31 août, 16 août - 31 août 1925; MC/ET/XXIII/1787
  - Minutes. 1925, septembre, septembre 1925; MC/ET/XXIII/1788
  - Minutes. 1925, 1er octobre - 15 octobre, 1er octobre - 15 octobre 1925; MC/ET/XXIII/1789
  - Minutes. 1925, 16 octobre - 31 octobre, 16 octobre - 31 octobre 1925; MC/ET/XXIII/1790
  - Minutes. 1925, 1er novembre - 15 novembre, 1er novembre - 15 novembre 1925; MC/ET/XXIII/1791
  - Minutes. 1925, 16 novembre - 30 novembre, 16 novembre - 30 novembre 1925; MC/ET/XXIII/1792
    - Dépôt de bail et promesse de vente entre André Bernheim agissant comme seul gérant de la société civile Immobilière du Domaine de Sainte-Geneviève-des-Bois, dont le siège se situe au 20 rue de l'Arcade, à la société d'Epargne dite "Le Miroir des Roches" dont le siège se situe au 25 rue Marbeuf., 21 novembre 1925; MC/ET/XXIII/1792
    - Dépôt des pièces constitutives de la société mutuelle d'épargne dite Villa "Le Miroir des Roches", dont le siège social se situe au 20 rue Marbeuf. Dépôt de pièces relatives à la prolongation de la société à dater du 28 janvier 1933., 21 novembre 1925; MC/ET/XXIII/1792
      Marbeuf (rue)
  - Minutes. 1925, 1er décembre - 15 décembre, 1er décembre - 15 décembre 1925; MC/ET/XXIII/1793
  - Minutes. 1925, 16 décembre - 31 décembre, 16 décembre - 31 décembre 1925; MC/ET/XXIII/1794
  - Minutes. 1926, 1er janvier - 15 janvier, 1er janvier - 15 janvier 1926; MC/ET/XXIII/1795
  - Minutes. 1926, 16 janvier - 31 janvier, 16 janvier - 31 janvier 1926; MC/ET/XXIII/1796
  - Minutes. 1926, 1er février - 15 février, 1er février - 15 février 1926; MC/ET/XXIII/1797
    - Vente par Son Altesse Royale, Marie Cécile Ney d'Elchingen, princesse Murat et par Son Altesse Royale Monseigneur le prince Joachim Napoléon Murat, prince de Ponté-Corvo à la société "La Séquanaise"., 8 février 1926; MC/ET/XXIII/1797
      acte de vente; Ney d'Elchingen, Marie Cécile; Murat, Joachim Napoléon
  - Minutes. 1926, 16 février - 28 février, 16 février - 28 février 1926; MC/ET/XXIII/1798
  - Minutes. 1926, 1er mars - 17 mars, 1er mars - 17 mars 1926; MC/ET/XXIII/1799
  - Minutes. 1926, 18 mars - 31 mars, 18 mars - 31 mars 1926; MC/ET/XXIII/1800
  - Minutes. 1926, 1er avril - 15 avril, 1er avril - 15 avril 1926; MC/ET/XXIII/1801
  - Minutes. 1926, 16 avril - 30 avril, 16 avril - 30 avril 1926; MC/ET/XXIII/1802
  - Minutes. 1926, 1er mai - 15 mai, 1er mai - 15 mai 1926; MC/ET/XXIII/1803
    - Désistement d'hypothèque légale par Louise Ursule Julie Bienvenüe, épouse de Ferdinand Foch, maréchal de France, demeurant à Paris, rue de Grenelle n°138., 11 mai 1926; MC/ET/XXIII/1803
      Grenelle (rue de); Bienvenüe, Louise Ursule Julie
  - Minutes. 1926, 16 mai - 31 mai, 16 mai - 31 mai 1926; MC/ET/XXIII/1804
  - Minutes. 1926, 1er juin - 15 juin, 1er juin - 15 juin 1926; MC/ET/XXIII/1805
    - Dépôt des pièces, cahier de charges et plans additifs d'un arrêté concernant le lotissement dit "l'Etoile de Drancy" par Auguste Eustache Leprevost, demeurant au 84 rue de la Folie Méricourt, devant Me Legay suite à l'établissement d'une procuration., 3 juin 1926; MC/ET/XXIII/1805
      Folie-Méricourt (rue de la)
    - Déclaration de souscription et de versement de la société anonyme "La petite métallurgie" ayant pour objet de faire toutes opérations commerciales, industrielles, financières, mobilières et immobilières se rattachant à la fabrication, l'achat et la vente de tous articles de petite métallurgie et plus spécialement de lames de rasoirs., 14 juin 1926; MC/ET/XXIII/1805
      Actes à la suite jusqu'au 21 février 1930. Le siège de la société est situé à Paris, rue Taitbout n° 13 et 15.
      acte de société; Taitbout (rue); métallurgie
  - Minutes. 1926, 16 juin - 30 juin, 16 juin - 30 juin 1926; MC/ET/XXIII/1806
  - Minutes. 1926, 1er juillet - 20 juillet, 1er juillet - 20 juillet 1926; MC/ET/XXIII/1807
  - Minutes. 1926, 21 juillet - 31 juillet, 21 juillet - 31 juillet 1926; MC/ET/XXIII/1808
    - Liquidation de la communauté ayant existé entre Louis Aristide Georges René Denfert-Rochereau, demeurant à Paris, avenue des Champs-Elysées, n°114 et Henriette Hortense Annette Goguel, sa défunte épouse et de la succession de Madame Denfert-Rochereau., 23 juillet 1926; MC/ET/XXIII/1808
      Actes à la suite jusqu'au 13 décembre 1927.
      partage; Denfert-Rochereau, Louis Aristide Georges René; Goguel, Henriette Hortense Annette; Champs-Elysées (avenue des); liquidation
    - Déclaration de souscription et de versement (augmentation de capital) de la Société d'entreprises africaines, dont le siège social est situé à Paris, rue de la Victoire, n°64., 28 juillet 1926; MC/ET/XXIII/1808
      Actes à la suite jusqu'au 29 décembre 1926.
      acte de société; Victoire (rue de la)
  - Minutes. 1926, août, août 1926; MC/ET/XXIII/1809
    - Dépôt des statuts de la société anonyme "Consortium du Nord" ayant pour objet, l'étude et la réalisation d'entreprises et d'opérations industrielles et commerciales, financières et immobilières, en France, aux Colonies et à l'étranger., 4 août 1926; MC/ET/XXIII/1809
      Actes à la suite jusqu'au 4 septembre 1929. Le siège de la société est situé à Paris, boulevard Haussmann, n°69.
      acte de société; commerce; Haussmann (boulevard); dépôt de pièces
  - Minutes. 1926, septembre, septembre 1926; MC/ET/XXIII/1810
  - Minutes. 1926, 1er octobre - 15 octobre, 1er octobre - 15 octobre 1926; MC/ET/XXIII/1811
  - Minutes. 1926, 16 octobre - 31 octobre, 16 octobre - 31 octobre 1926; MC/ET/XXIII/1812
    - Déclaration de souscription et de versement (augmentation de capital) de la Compagnie minière de l'Afrique du Nord, dont le siège social est situé à Paris, rue Richepance, n°15., 22 octobre 1926; MC/ET/XXIII/1812
      Actes à la suite jusqu'au 29 novembre 1926.
      acte de société; mine; Richepance (rue)
  - Minutes. 1926, 1er novembre - 15 novembre, 1er novembre - 15 novembre 1926; MC/ET/XXIII/1813
  - Minutes. 1926, 16 novembre - 30 novembre, 16 novembre - 30 novembre 1926; MC/ET/XXIII/1814
  - Minutes. 1926, 1er décembre - 15 décembre, 1er décembre - 15 décembre 1926; MC/ET/XXIII/1815
    - Statuts de la société à responsabilité limitée "Théâtre Déjazet", ayant pour objet l'exploitation de la salle de spectacles du même nom, sise à Paris, boulevard du Temple, n°41., 9 décembre 1926; MC/ET/XXIII/1815
      acte de société; théâtre; Temple (boulevard du)
  - Minutes. 1926, 16 décembre - 31 décembre, 16 décembre - 31 décembre 1926; MC/ET/XXIII/1816
    - Déclaration de souscription et de versement de la société anonyme "Groupement national de la baie du Mont-Saint-Michel" ayant pour objet, l'achat, l'aménagement, l'exploitation de propriétés, ainsi que tout ce qui peut être de nature à mettre en valeur la beauté et l'exploitation des sites de la baie du Mont-Saint-Michel., 31 décembre 1926; MC/ET/XXIII/1816
      Actes à la suite jusqu'au 24 décembre 1927. Le siège social de la société se situe à Paris, boulevard Berthier, n°39.
      acte de société; Le Mont-Saint-Michel (Manche)
  - Minutes. 1927, janvier, janvier 1927; MC/ET/XXIII/1817
    - Vente d'une propriété à Vaucresson, 24 allée de Saint-Cucufa, par les consorts Carpentier à Constant Henri Métivier, propriétaire, et Marguerite Ida Rouillard, sa femme, demeurant à Vaucresson. A la suite, 24 (19 et 20) mai 1920, Quittance et maillevée., 17 janvier 1927; MC/ET/XXIII/1817
      Acte versé par l'étude XXIII le 13 décembre 2017.
      Date de création de la notice :2017 (Marie-Françoise Limon-Bonnet)
  - Minutes. 1927, février, février 1927; MC/ET/XXIII/1818
  - Minutes. 1927, 1er mars - 15 mars, 1er mars - 15 mars 1927; MC/ET/XXIII/1819
  - Minutes. 1927, 16 mars - 31 mars, 16 mars - 31 mars 1927; MC/ET/XXIII/1820
    - Dépôt des copies de procès-verbaux d'assemblée générale extraordinaire de la société du Figaro., 22 mars 1927; MC/ET/XXIII/1820
      presse écrite; procès-verbal; dépôt de pièces
    - Délibération authentique du conseil d'administration de la société anonyme du Figaro., 28 mars 1927; MC/ET/XXIII/1820
      Actes à la suite jusqu'au 26 novembre 1928.
      presse écrite; délibération
  - Minutes. 1927, avril, avril 1927; MC/ET/XXIII/1821
  - Minutes. 1927, 1er mai - 15 mai, 1er mai - 15 mai 1927; MC/ET/XXIII/1822
    - Dépôt des statuts de la société anonyme "Société nouvelle des sultanats du Haut-Oubangui" ayant pour objet dans ce territoire toutes opérations commerciales, financières, industrielles, mobilières, immobilières, agricoles, forestières, minières, de transports, d'importation et d'exportation., 13 mai 1927; MC/ET/XXIII/1822
      Actes à la suite jusqu'au 7 août 1928. Le siège de la société est situé à Paris, rue la Fayette, n°13.
      acte de société; La-Fayette (rue); Afrique Occidentale Française (1895-1958)
  - Minutes. 1927, 16 mai - 31 mai, 16 mai - 31 mai 1927; MC/ET/XXIII/1823
  - Minutes. 1927, 1er juin - 15 juin, 1er juin - 15 juin 1927; MC/ET/XXIII/1824
  - Minutes. 1927, 16 juin - 30 juin, 16 juin - 30 juin 1927; MC/ET/XXIII/1825
    - Délibération authentique du conseil d'administration de la Compagnie industrielle des films (C.I.F.) ayant son siège social à Lyon, cours Gambetta, n°287., 24 juin 1927; MC/ET/XXIII/1825
      Actes à la suite jusqu'au 7 juillet 1927.
      cinéma; Lyon (Rhône); délibération
  - Minutes. 1927, 1er juillet - 15 juillet, 1er juillet - 15 juillet 1927; MC/ET/XXIII/1826
    - Dépôt cahier de charges et règlement d'une co-propriété, concernant un immeuble se situant au 1 rue Vauvenargues. Récapitulatif de l'historique de l'immeuble en question. Me Legay ayant reçu son confrère Robert Bellargent, clerc de notaire, demeurant rue Saint-Lazare et agissant en tant que mandataire de Eugénie Marie Ruiguet, d'Alphonse Jacques Lachaud et d'Adolphe Eugène Jean Jacques Lachaud. Etablissement du règlement de co-propriété, des charges et du paiement des prix., 7 juillet 1927; MC/ET/XXIII/1826
      cahier des charges; règlement; Vauvenargues (rue); Bellargent Robert; Lachaud
  - Minutes. 1927, 16 juillet - 31 juillet, 16 juillet - 31 juillet 1927; MC/ET/XXIII/1827
  - Minutes. 1927, août, août 1927; MC/ET/XXIII/1828
  - Minutes. 1927, septembre, septembre 1927; MC/ET/XXIII/1829
  - Minutes. 1927, octobre, octobre 1927; MC/ET/XXIII/1830
  - Minutes. 1927, 1er novembre - 15 novembre, 1er novembre - 15 novembre 1927; MC/ET/XXIII/1831
  - Minutes. 1927, 16 novembre - 30 novembre, 16 novembre - 30 novembre 1927; MC/ET/XXIII/1832
    - Dépôt de pièces constitutives et d'un plan, dressé par M.Guillaume et M.Plisson ingénieurs-géomètres sur la commune de Noisy-le Sec, concerant le lotissement dit "l'Etoile de Drancy" pour lequel Paul Arquié, secrétaire, demeurant à Courbevoie s'est présenté devant Me Legay au nom et comme mandataire de Louis Georges Pierrot, propriétaire, demeurant à l'île Maurice et Daisy Euphénie Sthal Anderson, propriétaire, demeurant à l'île Maurice., 22 novembre 1927; MC/ET/XXIII/1832
      ingénieur; Courbevoie (Hauts-de-Seine); Noisy-le-Sec (Seine-Saint-Denis); Pierrot Louis Georges; Sthal Anderson Daisy Euphénie; Arquié Paul
  - Minutes. 1927, 1er décembre - 15 décembre, 1er décembre - 15 décembre 1927; MC/ET/XXIII/1833
    Noisy-le-Sec (Seine-Saint-Denis); ingénieur; Guillaume; Plisson; Arquié Paul
    - Société à responsabilité limitée "Société des mines de cuivre de l'Algérie" ayant pour objet, l'étude, la recherche, l'obtention et l'acquisition sous toutes formes, de concessions de mines et de tous gisements ou minerais ou autres substances, plus particulièrement à Ténès (Algérie)., 7 décembre 1927; MC/ET/XXIII/1833
      Actes à la suite jusqu'au 11 juillet 1929. Le siège social de la société se situe à Paris, rue de Gramont, n°30.
      acte de société; mine; Gramont (rue de); Algérie
  - Minutes. 1927, 16 décembre - 31 décembre, 16 décembre - 31 décembre 1927; MC/ET/XXIII/1834
    - Délibération authentique du conseil d'administration de la société anonoyme indochinoise, "Banque de Saïgon"., 19 décembre 1927; MC/ET/XXIII/1834
      Actes à la suite jusqu'au 22 mai 1929. Le siège social de la société se situe à Saïgon, rue Lefebvre, n°26.
      banque; Indochine française; délibération
    - Apport d'un terrain, localisé sur le boulevard Pereire au numéro 182, par Edouard Maurice Léopold Misard, dessinateur, et Julie Bertge Misard, veuve en premières noces, à la Société Générale de Contruction Pereire. Dépôt de pièce de publicité à dater du vingt-deux juin mil neuf cent vingt-huit (22 juin 1928) joint au premier document susnommé., 19 décembre 1927; MC/ET/XXIII/1834
      dessinateur; Misard Edouard Maurice Léopold; Pereire (boulevard)
  - Minutes. 1928, 1er janvier - 15 janvier, 1er janvier - 15 janvier 1928; MC/ET/XXIII/1835
    - Déclaration de souscription et de versement de la société anonyme "Maison Drecoll", spécialisée dans la haute couture et dont le siège social est établi à Paris, rue de Gramont, n°30., 6 janvier 1928; MC/ET/XXIII/1835
      Actes à la suite jusqu'au 29 avril 1929.
      acte de société; textile; Gramont (rue de)
  - Minutes. 1928, 16 janvier - 31 janvier, 16 janvier - 31 janvier 1928; MC/ET/XXIII/1836
  - Minutes. 1928, 1er février - 15 février, 1er février - 15 février 1928; MC/ET/XXIII/1837
  - Minutes. 1928, 16 février - 29 février, 16 février - 29 février 1928; MC/ET/XXIII/1838
  - Minutes. 1928, 1er mars - 15 mars, 1er mars - 15 mars 1928; MC/ET/XXIII/1839
    - Déclaration de souscription et de versement de la société anonyme "Belpétrole France" ayant pour objet, le commerce et l'industrie du pétrole, la fabrication et la vente de ses dérivés, ainsi que la production et la fabrication de toutes matières et produits nécessaires à l'approvisionnement et à l'industrie pétrolière., 2 mars 1928; MC/ET/XXIII/1839
      Actes à la suite jusqu'au 14 juin 1934. Le siège social de la société se situe à Paris, rue Chauchat, n°22.
      acte de société; pétrole; Chauchat (rue)
  - Minutes. 1928, 16 mars - 31 mars, 16 mars - 31 mars 1928; MC/ET/XXIII/1840
  - Minutes. 1928, avril, avril 1928; MC/ET/XXIII/1841
  - Minutes. 1928, 1er mai - 15 mai, 1er mai - 15 mai 1928; MC/ET/XXIII/1842
  - Minutes. 1928, 16 mai - 31 mai, 16 mai - 31 mai 1928; MC/ET/XXIII/1843
    - Déclaration de souscription et de versement de la société anonyme "Estanera" (Compagnie internationale minière et industrielle), ayant pour objet, tant en France et en Espagne, toutes opérations pouvant concerner l'exploration et l'exploitation de la richesse du sous-sol., 21 mai 1928; MC/ET/XXIII/1843
      Actes à la suite jusqu'au 19 mai 1931. Le siège social de la société se situe à Paris, rue du Colisée, n°34.
      acte de société; mine; Colisée (rue du); Espagne
  - Minutes. 1928, 1er juin - 15 juin, 1er juin - 15 juin 1928; MC/ET/XXIII/1844
  - Minutes. 1928, 16 juin - 30 juin, 16 juin - 30 juin 1928; MC/ET/XXIII/1845
  - Minutes. 1928, 1er juillet - 15 juillet, 1er juillet - 15 juillet 1928; MC/ET/XXIII/1846
    - Dépôt cahier de charges et règlement d'une co-propriété, concernant une maison se situant au 68 avenue Bosquet. Récapitulatif de l'historique du logement en question. Jules Charles Eusèbe Sabourin, propriétaire, et Henri Désiré Sabourin, propriétaire, affirment avoir l'intention de vendre en divisant par appartements le bien présenté., 3 juillet 1928; MC/ET/XXIII/1846
      cahier des charges; règlement; Bosquet (avenue); Sabourin Henri Désiré; Sabourin Jules Charles Eusèbe
  - Minutes. 1928, 16 juillet - 31 juillet, 16 juillet - 31 juillet 1928; MC/ET/XXIII/1847
    - Inventaire après décès de Léon Octave Jean Roger, dit Roger-Milès, critique d'art, expert auprès de la cour d'appel de Paris, chevalier de la Légion d'honneur, époux de Louise Fillion, domicilié à Paris, rue Clauzel, n°6., 23 juillet 1928; MC/ET/XXIII/1847
      Actes à la suite jusqu'au 19 avril 1929.
      expert judiciaire; inventaire après décès; Roger, Léon Octave Jean; Clauzel (rue)
  - Minutes. 1928, 1er août - 15 août, 1er août - 15 août 1928; MC/ET/XXIII/1848
  - Minutes. 1928, 16 août - 31 août, 16 août - 31 août 1928; MC/ET/XXIII/1849
  - Minutes. 1928, septembre, septembre 1928; MC/ET/XXIII/1850
    - Déclaration de souscription et de versement de la société anonyme "Société Willys Overland Crossley" ayant pour objet, la fabrication, le montage, la réparation, l'achat, la vente, la location et le commerce des voitures automobiles, de fabrication française et étrangère, de tous objets rentrant dans cette fabrication, et notamment des voitures automobiles américaines de toutes marques., 19 septembre 1928; MC/ET/XXIII/1850
      Actes à la suite jusqu'au 26 novembre 1928. Le siège social de la société se situe à Paris, avenue des Champs-Elysées, n°144.
      acte de société; équipement automobile; Champs-Elysées (avenue des)
  - Minutes. 1928, 1er octobre - 15 octobre, 1er octobre - 15 octobre 1928; MC/ET/XXIII/1851
  - Minutes. 1928, 16 octobre - 31 octobre, 16 octobre - 31 octobre 1928; MC/ET/XXIII/1852